Inventaris van de archieven van de Koninklijke Vereniging van Archivarissen in Nederland, 1891-2007 (-2014)
Nationaal Archief, Den Haag
- Archief van de Koninklijke Vereniging van Archivarissen in Nederland, 1961-2007, D.
  - TAAKUITOEFENING, D.3.
    - Belangenbehartiging archiefwezen en beleidsontwikkeling ten aanzien van specifieke onderwerpen, D.3.2
      - Openbaarheid, D.3.2.4
        - VAN Commissie Regeling Openbaarheid Archieven (CROA) 1982, D.3.2.4.2
          - Archiefbescheiden van de commissie Regeling Openbaarheid met bijbehorende inventaris., 1981-1985; 1204; 1 pak
          - Dossier van het bestuur van de VAN over samenstelling, werkzaamheden en rapportage van de commissie Regeling Openbaarheid., 1981-1985; 815; 1 omslag
        - Projectgroep Openbaarheid van het Algemeen Rijksarchief 1995, D.3.2.4.3
          - Ingekomen uitnodiging van het Algemeen Rijksarchief (ARA) om deel te nemen aan het RAD-project openbaarheid, met bijgevoegd projectplan., 1995; 816; 1 omslag
          - Concept-eindrapport van de werkgroep Lexicon van de jrojectgroep Openbaarheid, met correspondentie, 2007; 1490; 1 omslag
            Afkomstig van Yvonne Bos-Rops, lid van de werkgroep
          - Door de leider van het project Openbaarheid toegezonden eindrapport "Slechts bij uiterst noodzaak" (1997) met verzoek om commentaar en twee ter documentatie verzamelde stukken., 817; 1 omslag
            Oude code: 2.63
            Rienk Jonk was vertegenwoordiger van de VAN in de projectgroep.
      - Waardering: verwerving en selectie, D.3.2.5
        - VAN Commissie Preadvies Schets Algemene Richtlijnen voor Vernietiging van Archiefstukken 1969, D.3.2.5.1
          De schets was opgesteld door een commissie uit de Archiefraad. Verzoek om te adviseren werd ingediend door de algemene rijksarchivaris. De commissie werd ingesteld op 14 augustus 1969. Samenstelling: R.J. Bernsen, F.A. Brekelmans (secr.), W.J. van Hoboken (vz), H.J. van Merendonk, J.H. de Vey Mestdagh, P.J.M. Wuisman. Het preadvies werd aan de leden voorgelegd in 1970.
          - Stukken over samenstelling en werkzaamheden van de commissie met een door de commissie vervaardigde nota van wijzigingen en een concept Koninklijk Besluit ter voldoening aan artikel 3 lid 1 van het Archiefbesluit., 1969-1970; 818; 1 omslag
        - Ontwikkeling selectiemethodiek, D.3.2.5.2
          - Exemplaar van "Archieven bewaren: cultureel investeren in de toekomst. Discussienota over selectie en vernietiging van archiefbescheiden ten behoeve van de Rijkscommissie voor de Archieven", samengesteld door P.M.M. Klep., 1992; 819; 1 deel
            De Rijkscommissie voor de Archieven was de 2de afdeling van de Raad voor Cultuurbeheer.
          - Stukken over de discussiebijeenkomst ter gelegenheid van 5-jarig lustrum van PIVOT, de reactie van de KVAN op de discussienota van Klep, advies (nr. 436) van de Rijkscommissie voor de Archieven 'inzake het toekomstige beleid met betrekking tot de selectie van archiefbescheiden' en stukken over nieuwe selectiecriteria voor gerechtelijke archieven., 1993-1997; 820; 1 pak
          - Stukken betreffende advisering door de Rijkscommissie voor de Archieven over selectie en vernietiging van archieven van de Binnenlandse Veiligheidsdienst en de Inlichtingendienst Buitenland., 1993, 1995; 821; 1 omslag
          - Ingekomen adviezen van de Raad voor het Cultuurbeheer., 1994-1995; 1475; 1 omslag
            Betreft: advies nr. 426 over het rapport "Documenten uit de tijd. Behoud en beheer van digitale informatie" (=rapport MLG, fase 2A), nr. 443 inzake " toekomstig beleid voor de selectie van archiefbescheiden" en nr. 445 "over "de ontwerp lijst voor bewaring en vernietiging van archiefbescheiden op het beleidsterrein toelating en verblijf van vreemdelingen".
          - Stukken betreffende advisering door de rijkscommissie voor de archieven over het gebruik van steekproeven bij selectie, de procedure van inhoudelijke voorbereiding van de vaststelling van selectielijsten en herziening van selectiecriteria van het project van de RAD., 1995-1997; 822; 1 omslag
          - Stukken betreffende de organisatie door de KVAN van een studiemiddag over steekproeven als selectiemiddel op 10 april 1997 en de uitgave door de KVAN van de publicatie "Steekproeven uit massale archiefbestanden ter wille van het historisch belang" (1997) onder redactie van P.M.M. Klep, met een exemplaar van deze publicatie., 823; 1 omslag
        - Commissie Acquisitiebeleid Archieven, Bibliotheken en Musea, D.3.2.5.3
          In de commissie zijn naast de VAN, de Nederlandse Museumvereniging, de Nederlandse vereniging van Bibliothecarissen en de Sectie Wetenschappelijke Bibliotheken vertegenwoordigd. Leden namens de VAN: J.T.J. Jamar en C.O.A. Schimmelpenninck van de Oije.
          - Stukken over ontstaan, samenstelling en werkzaamheden van de in 1984 geïnstalleerde commissie Acquisitiebeleid Archieven, Bibliotheken en Musea met het in 1986 uitgebrachte eindrapport., 1982-1988; 824; 1 omslag
      - Conservering, microverfilming en restauratie, D.3.2.6
        - Algemeen, D.3.2.6.1
          - Door bestuurslid B.J. van der Saag verzamelde stukken over de rechtspositie en vaststelling van salarisschalen van museum- en archiefrestauratoren werkzaam in dienst van het ministerie van CRM., 1976-1978; 1478; 1 omslag
          - Exemplaar van het rapport "Restauratie-ethiek voor archief en bibliotheek (concept voor een code)", samengesteld door G. de Bruin, L. Kattemolle, G.W.H. Pieters, W.Th. Smits, Th. Steemers en E. van de Wetering., 1982; 1474; 1 katern
          - Ter kennisgeving toegezonden kopie van een brief van de Nederlandse Vereniging van bibliothecarissen, documentalisten en literatuuronderzoekers (NVB) aan de minister van OC&W met aanbevelingen voor de conservering van Nederlandse bibliotheek materialen., 1986; 1479; 1 omslag (2 stukken)
            Oude code: 2.311
          - Reacties van de VAN op de plannen van de minister van WVC voor de aanpak van cultuurbehoud, het proefproject massaconservering van het Coördinatiepunt Nationaal Conserveringsbeleid van het Algemeen Rijksarchief en de Koninklijke Bibliotheek, met correspondentie over het Deltaplan voor de rijksarchieven en subsidiëring van de opleiding van behoudsmedewerkers., 1988-1995; 1436; 1 omslag
          - "Fotografie 150 jaar", verslag van de studiedag archivering en conservering te Rotterdam 15 december 1989 georganiseerd door de landelijke initiatiefgroep Fotografie 150 jaar., 1441; 1 katern
          - Stukken over de reactie van de VAN op het rapport "Archiefbeheer en -behoud bij het Rijk" van de Algemene Rekenkamer en de adviesaanvraag van WVC inzake het beleid voor de sector cultuurbeheer 1993-1996 "investeren in cultuur"., 1989-1991; 825; 1 omslag
          - Ter kennisneming toegezonden brochure "Coördinatiepunt Nationaal Conserveringsbeleid & Proefjaar Massaconservering" (1990 Den Haag)., 1417; 1 omslag
            Oude code: 2.632.1
          - Publicaties van het Centraal Laboratorium voor Onderzoek van Voorwerpen van Kunst en Wetenschap., 1991-1993; 1439; 1 pak (6 katernen)
            Specificatie:
            J.H. Hofenk de Graaff, W.G.Th. Roelofs, M.F.S. Karreman, "Onderzoek naar de kwaliteit van archiefomslagen", 1991
            J.G. Neevel, "Ultraviolet-afgifte van fotokopieerapparatuur en elektronenflitsers, 1991
            "W.G.Th. Roelofs, S. de Groot, M. van Bommel, "Onderzoek naar de invloed van resp. ethyleenoxiden en gammastralen op de veroudering van papier", 1992
            "W.G.Th. Roelofs, S. de Groot, M. van Bommel, "Onderzoek naar de invloed van resp. ethyleenoxiden en gammastralen op de veroudering van papier", 1992, bijlagen
            J.G.Neevel, "De schadelijkheid van flitslicht voor kunstvoorwerpen", 1992
            J.G.Neevel, "De schadelijkheid van flitslicht voor kunstvoorwerpen", 1992, verkorte versie, 1992.
          - Correspondentie met mevr. M. Valk, hoofd van de sector conservering en restauratie van het rijksarchief in Zeeland, over het voornemen van de RAD om alle behoudsactiviteiten op één plaats te 'clusteren'., 1998; 1473; 1 omslag
        - Microverfilming archieven, D.3.2.6.2
          - Correspondentie over het aanwijzen van twee vertegenwoordigers namens de VAN in een overleg van de NVBA over wettelijke bewaartermijnen en bewijswaarde van microfilms (1969) met de praktijkrichtlijn microfilmprocedures van de legalisatiecommissie van de Nederlandse Microfilm Associatie (NMA)., 1969, 1983-1985; 1445; 1 omslag
            Oude code: 2.632.2/1.234.2
          - Correspondentie met de gemeentearchivaris van Utrecht over de wenselijkheid om een commissie Microverfilming in te stellen., 1976-1977; 1418; 1 omslag (2 stukken)
            Oude code: 1.2124
          - Briefwisseling met het gemeentearchief Utrecht over het weigeren van inzage van originele stukken als deze op microfilm beschikbaar zijn voor bezoekers van de studiezaal., 1981; 1444; 1 omslag (2 stukken)
          - Correspondentie over de tarievenregeling van de rijksarchiefdienst voor raadpleging van verfilmde akten van de burgerlijke stand., 1981-1983; 1447; 1 omslag
          - Kopie van een brief van de voorzitter van VNO- NCW aan de minister van Economische Zaken over concurrentievervalsing door de (semi-)overheid met als voorbeelden microverfilming door sociale werkvoorzieningsplaatsen en archiefbewerking door de CAS te Winschoten., 1996; 1464; 1 omslag
        - Commissie Kringlooppapier van VAN en SOD, D.3.2.6.3
          Namens de VAN: O.A.M.W. Hartong, H.J. van Meerendonk, F. Dekker, W.Greven. Daarnaast vertegenwoordigers van de SOD.
          - Correspondentie van de commissie Kringlooppapier met bijlagen, het eindrapport van de commissie en de daarop ontvangen reacties., 1978-1979; 1420; 1 omslag
        - Werkgroep ter bestudering van het IVA-rapport "Het behoud van culturele voorwerpen", D.3.2.6.4
          De werkgroep ter bestudering van het IVA-rapport "Het behoud van culturele voorwerpen" werd in 1980 op voorstel van de VAN ingesteld samen met de vereniging van Archiefrestauratoren. In 1980 werd een samenvatting van het rapport gepubliceerd onder de titel: "Hebben en houden" over de behoeften aan conservering van cultuurbezit. In de werkgroep zaten namens de KVAN: A.J.M. den Teuling (secretaris van de werkgroep) en R.C. Hol. In 1984 werd het eindrapport aangeboden aan de minister van WVC.
          - Correspondentie over de gezamenlijke werkgroep van VAN en de Vereniging van Archiefrestauratoren ter bestudering van het IVA-rapport "Het behoud van culturele voorwerpen"., 1980-1984; 1421; 1 omslag
          - Correspondentie over toezending van het rapport "Het behoud van culturele voorwerpen", van het Instituut voor Sociaal-Wetenschappelijk onderzoek van de Katholieke Universiteit Tilburg (IVA-rapport) waarin grote achterstanden in conservering en restauratie bij archiefdiensten worden vastgesteld en massaconservering wordt aanbevolen., 1981-1983; 1446; 1 omslag
        - WVC werkgroep Kwaliteitseisen Informatiedragers, D.3.2.6.5
          Vertegenwoordiger van de VAN: I.W.L.A. Caminada
          - Ingekomen brief van de minister van WVC met het verzoek een vertegenwoordiger af te vaardigen in de werkgroep Kwaliteitseisen Informatiedragers., 1985; 826; 1 stuk
      - Automatisering, D.3.2.7
        - VAN Werkgroep/commissie Automatisering 1971, D.3.2.7.1
          Opdracht: bestudering van de gevolgen van automatisering voor de administratie. Samenstelling: R.A.D. Renting (vz.), H.W. van Veldhuizen (secr.), A.L.G.M. van Agt, H.H.M. Dinkgreve, E.A. Hemken, J.H. van den Hoek Ostende, F.J.M. Otten, K. Schaap, J.E.A.L. Struick, J.D. Winsemius, H. Bordewijk, T. van der Hoek, J.H. de Vey Mestdagh. In 1977 is Winsemius voorzitter. Wegens ziekte van voorzitter R.A.D werden de werkzaamheden pas in 1973 gestart. De commissie werd in 1980 ontbonden.
          - Notulen van vergaderingen in 1973 van de in 1971 door de VAN ingestelde werkgroep Automatisering met het in 1973 aan het bestuur aangeboden eindverslag., 1971-1973; 827; 1 omslag
          - Correspondentie en notulen van vergaderingen van de naar aanleiding van de aanbevelingen van de werkgroep Automatisering door de VAN ingestelde commissie Automatisering., 1974-1980; 828; 1 omslag
        - VAN Stuurgroep Automatisering 1981, D.3.2.7.2
          Samenstelling: F.C.J. Ketelaar (vz.), O.W. Hoogerhuis (secr.), M. Baas, mevr. J.R. Hes, P. Nieuwland, drs. J.C. van der Ploeg, D. van der Vlis. In 1983 werd mevr. Hes vervangen door mevr. A.W. Wamsteker-Meyer. De stuurgroep werd opgeheven nadat de RAD een stuurgroep automatisering had ingesteld, waarin ook WVC vertegenwoordigd was. Dat werd een breed platform automatisering met vertegenwoordigers van VAN, SOD, NBA, LKGSA, RAS, GO, RAD en Opleidingscommissie SOD. De stuurgroep startte een vijftal projectgroepen: a) projectgroep Centraal Register Particuliere Archieven (CRPA), b) projectgroep Thesaurus, c) projectgroep Buitenland, d) projectgroep Automatisering historische bevolkingsboekhouding en e) Projectgroep geautomatiseerd archievenoverzicht.
          - Stukken over de voorbereiding, instelling en taakomschrijving van de VAN-stuurgroep Automatisering met verslagen van vergaderingen en correspondentie., 1980-1985; 829; 1 pak
          - Door de voorzitter van de stuurgroep ter documentatie verzamelde stukken., 1983-1984; 830; 1 omslag
          - Projectgroep Centraal Register Particuliere Archieven (CRPA)., D.3.2.7.2.1
            Doel: automatisering van de gegevensverwerking van het CRPA. Samenstelling: D. van der Vlis (vz.), J.R. Hes, Th.M. Huys, mw. F.C. Hartman. J.P. Sigmond, mw. G.M.W. Ruitenberg, C. van Soest, O.A.M.W. Hartong.
            - Dossier van de voorzitter van de stuurgroep Automatisering met stukken betreffende de taakomschrijving van de projectgroep en notulen van vergaderingen van de projectgroep CRPA., 1981-1982; 831; 1 omslag
          - Projectgroep Thesaurus, D.3.2.7.2.2
            Samenstelling: F.J.M. Otten (vz.), P. Nieuwland (secr.), mevr. B.J.M. Asberg-Schermer, J.P. Van der Voort, C.P. Pronk.
            - Door de projectgroep Thesaurus verzamelde documentatie over thesaurusbouw., 1974-1981; 832; 1 pak
            - Notulen met bijlagen van de projectgroep en het door de projectgroep uitgebracht advies "Thesaurusbouw"., 1982-1983; 833; 1 pak
          - Projectgroep Buitenland, D.3.2.7.2.3
            Samenstelling: M. van Driel, S. Hofman, O.W. Hoogerhuis, F.C.J. Ketelaar (vz).
            - Correspondentie van de voorzitter van de projectgroep., 1982-1984; 834; 1 pak
              Met een exemplaar van de door het rijksarchief in Noord-Brabant (auteur A.C.J. Kloks) geschreven reactie "Automatiseren in Rijksarchieven. Een reactie op het definitiestudierapport van het ministerie van WVC" (1984).
          - Projectgroep Automatisering Historische Bevolkingsboekhouding 1983, D.3.2.7.2.4
            Samenstelling: J.C. van der Ploeg (vz.), L.P.Kuyt (secr.), J.N.T. van Albada, H.J. Ernst, M.J. Hekman, T.N. Schelhaas.
            - Dossier van de voorzitter van de VAN-stuurgroep Automatisering over de taakomschrijving van de projectgroep Automatisering van de Historische Bevolkingsboekhouding, opnemen van een vertegenwoordiger van het archiefwezen in deze commissie Automatisering Bevolkingsboekhouding van het ministerie van Binnenlandse Zaken, met een rapport over de automatisering van de index op het bevolkingsregister van het gemeentearchief Groningen, en stukken over computerondersteund beheer van genealogische gegevens., 1981, 1983; 835; 1 omslag
            - Correspondentie van de secretaris van de projectgroep Automatisering Historische Bevolkingsboekhouding., 1983-1984; 836; 1 omslag
            - Agenda's en verslagen van vergadering van de projectgroep Automatisering Historische Bevolkingsboekhouding., 1983; 837; 1 omslag
            - Bijlagen bij de notulen en ter documentatie verzamelde stukken van de projectgroep Automatisering Historische Bevolkingsboekhouding, met een summiere inhoudsopgave van de inhoud van het archief van de projectgroep., 1983; 838; 1 omslag
            - Exemplaar van het "Eindrapport van de Projectgroep Automatisering Historische Bevolkingsboekhouding"., 1984; 839; 1 katern
            - Bij de secretaris van de VAN ingekomen brief ten geleide van het archief van de projectgroep met een summiere inhoudsopgave., 1984; 840; 1 omslag
          - Projectgroep Geautomatiseerd Archievenoverzicht 1983, D.3.2.7.2.5
            Samenstelling: W. Veerman (vz.), V. van den Bergh (secr.), J.J. A. Buylinckx, M. van Driel, J.C. Riemens, C.J. van Soest. Eindrapport werd uitgebracht in 1985. In de jaren 1985-1988 brainstormde een werkgroep onder auspiciën van de RAS over een landelijk geautomatiseerd archievenoverzicht. Naar aanleiding daarvan werd een commissie geautomatiseerd archievenoverzicht ingesteld.
            - Verslagen met bijlagen van vergaderingen van de projectgroep Geautomatiseerd Archievenoverzicht (GAO)., 1983-1984; 841-842; 2 pakken
              - 1983 mei-dec., 841
                Met een exemplaar van het concept-rapport van de projectgroep "Definitierapport t.b.v. Rijksarchiefdienst.
              - 1984 jan.-nov., 842
                Met een exemplaar van het eindrapport van de projectgroep.
            - Dossier van de voorzitter van de stuurgroep Automatisering over opdracht, instelling en werkzaamheden van de projectgroep Geautomatiseerd Archievenoverzicht met documentatie., 1983-1984; 843; 1 pak
        - VAN Commissie Landelijk Geautomatiseerd Archievenoverzicht 1988, D.3.2.7.3
          Samenstelling: J.C. van der Ploeg (vz), J.P. Sigmond (secr.), P. J. Horsman, mw. E.A.G. van de Bent, J.N.T. van Albada, R.C. Hol. De commissie werd aangevuld met enkele Belgische collega's: mw. V. Laureys, mw. C.M.E. Logie, M. van Campen.
          - Correspondentie en rapporten van de VAN commissie Geautomatiseerd Archievenoverzicht met stukken over gezamenlijke bespreking van het einderapport met de besturen van VAN en VVBAD en documentatie over het in indienen van voorstellen bij de Europese Commissie voor proef- en demonstratieprojecten op het gebied van beeld-databanken en 'intelligente interfaces'., 1988-1990; 844; 1 pak
        - Projectgroep Geautomatiseerd Archievenoverzicht Systeem van Rijksarchiefdienst en het ministerie van Binnenlandse Zaken (GAOS), D.3.2.7.4
          Samenstelling: J. Hofman, P.J. Horsman, J.J.M. Meesters, H. Nagelhout, J.C. van der Ploeg, P.M.H. Waters.
          - Commentaar van de VAN op het door de stuurgroep automatisering RAD toegezonden interim-rapport van de projectgroep GAOS (Geautomatiseerd Archievenoverzicht Systeem) dat primair een systeem voor archiefbeheer en niet voor raadpleging door bezoekers beoogt, met stukken betreffende eventuele aansluiting van het archiefwezen op PICA., 1986; 845; 1 omslag
        - Platform Automatisering van de RAD 1984, D.3.2.7.5
          In 1984 stelde de RAD een stuurgroep Automatisering in waarin ook WVC vertegenwoordigd was. Dat was aanleiding voor de VAN om de stuurgroep Automatisering VAN op te heffen en een breed platform Automatisering te vormen met vertegenwoordigers van VAN, SOD, NBA, LKGSA, RAS, GO en RAD. Het heeft kort bestaan, omdat het weinig effectief was. Vertegenwoordiger van de VAN in 1985: G.J. Röhner (secretaris) en in 1986 R.C.Hol.
          - Stukken van de vertegenwoordiger namens de VAN in het Platform Automatisering over totstandkoming en vergaderingen van het platform., 1985-1986; 846; 1 omslag
        - Commissie Kantoorautomatisering van de Vereniging van Gemeentesecretarissen, D.3.2.7.6
          De vertegenwoordiger is D. van der Vlis. Hij volgdeals zodanig in 1984 R.M.E. Raaff op.
          - Stukken van de vertegenwoordiger namens de VAN in de commissie Kantoorautomatisering., 1984-1985; 847; 1 omslag (2 stukken)
            Oude code: 1.234.2/1.214.2
      - Machine Leesbare Gegevens (MLG's) en digitalisering, D.3.2.8
        - KVAN Stuurgroep MLG's 1992, D.3.2.8.1
          Samenstelling. J. C. van der Ploeg, O. Hogerhuis, J.H.M. Wieland, M.A. Bakker.
          - Stukken over instelling en werkzaamheden van de in juni 1992 door de KVAN ingestelde stuurgroep MLG's met als opdracht het organiseren van een studiedag in najaar 1992, op basis van de uitkomsten daarvan de positionering van het archiefwezen nader uitwerken ten aanzien van beroepsprofiel, scholing en internationalisering, en in 1994 een breed opgezet symposium organiseren over de geformuleerde conclusies en aanbevelingen., 1992-1993; 848; 1 pak
          - Exemplaar van het rapport van de Algemene Rekenkamer "Machine leesbare gegevensbestanden. Archivering en beheer bij het Rijk opgedragen aan F. G. Kordes ter gelegenheid van zijn afscheid als president van de Algemene Rekenkamer op 31 oktober 1991", met stukken over de daarop door de VAN uitgebrachte nota "Archiefzorg en informatietechnologie"., 1991-1992; 849; 1 omslag
        - Coördinerende projectgroep MLG's van de Rijksarchiefdienst, D.3.2.8.2
          De projectgroep is een samenwerkingsverband van RAD, VAN en de vier grote gemeentearchieven met J. Hofman van de RAD als projectleider.
          - Dossier van het bestuur van de VAN over werkzaamheden van de projectgroep MLG's., 1992-1997; 850; 1 omslag
          - Exemplaar van "Machine leesbare Gegevensbestanden. Rapport Fase 1: Probleemstelling" (1992), samengesteld door de projectgroep MLG's van de Rijksarchiefdienst, met stukken van het lid van de projectgroep namens de VAN, J.C. van der Ploeg, over de werkzaamheden en rapportage van fase 2A, "onderzoek en voorbereiding projectplan"., 1992-1993; 851; 1 pak
          - Stukken van het lid van de projectgroep namens de VAN, J.C. van der Ploeg, over de werkzaamheden en rapportage van fase 2B, "operationeel beleidsplan"., 1994; 852; 1 pak
          - Stukken over vervolgopdrachten aan de projectgroep MLG's (landelijke inventarisatie MLG's, functionele specificaties digitaal archief, masterplan digitale duurzaamheid), met een brief aan de Tweede Kamer met betrekking tot MLG-beleid en een exemplaar van "Digitale archieven, functies en overwegingen. Ontwerpdocument voor een digitaal archief"., 1994-1996; 853; 1 pak
        - Project digitaal depot, D.3.2.8.3
          Het project Digitaal Depot wordt aangestuurd door RAD, archiefdiensten van de vier grote steden, KVAN en KALO.
          - Stukken over organisatie, financiering en werkzaamheden van het project digitaal depot/digitale kluis, waarvan de KVAN medeopdrachtgever is., 1997-1998; 854; 1 omslag
        - Stichting Archiefprogrammatuur (STAP), D.3.2.8.4
          Stichting STAP is in 1989 opgericht door erfgoedinstellingen met als taak: beheer, ontwikkeling en exploitatie van landelijke samenwerkingsprojecten in de erfgoedsector met een technische component. Met ingang van februari 1996 viel het bestuur samen met dat van de gebruikersgroep Archief Beheer Systeem (ABS). Vertegenwoordiger namens de VAN in de stichting: R.S. Jonker.
          - In 1994 ontvangen archiefbescheiden van de vertegenwoordiger namens de VAN in de Stichting Archief Programmatuur (STAP) over oprichting van de stichting met subsidie van de VAN, statuten, huishoudelijk reglement en notulen van vergaderingen van het stichtingsbestuur., 1989-1991, 1994; 855; 1 omslag
          - Ingekomen bericht van de Stichting Archiefprogrammatuur (STAP) dat de deelnemersvergadering op 2 februari 1996 heeft besloten dat het bestuur met ingang van die datum zal samenvallen met dat van de Gebruikersgroep Archief Beheer Systeem (ABS)., 856; 1 stuk
      - Particuliere archieven, D.3.2.9
        - Algemeen, D.3.2.9.1
          - Correspondentie met A.L.S. Kersten naar aanleiding van diens open brief over vernietiging van archief en documentatie van het Albertinum, een klooster van de Dominicanen te Nijmegen., 1996; 1462; 1 omslag
        - VAN Commissie Registratie Particuliere Archieven 1961, D.3.2.9.2